【裁判字號】    96,交易,25
【裁判日期】    970618
【裁判案由】    過失傷害
【裁判全文】
臺灣臺南地方法院刑事判決              96年度交易字第25號
公  訴  人  臺灣臺南地方法院檢察署檢察官
被      告  甲○○
                    （現於嘉義監獄附設戒治所強制戒治中）
上列被告因過失傷害等案件，經檢察官提起公訴（96年度偵字第
18 53號），及移送併辦（96年度調偵字第392號），被告就被訴
事實為有罪之陳述，經本院裁定進行簡式審判程序後，判決如下
：
    主  文
甲○○因過失致人於死，處有期徒刑壹年肆月，減為有期徒刑捌
月。
    事  實
一、甲○○於民國九十五年十月二十日凌晨二時三十分許，無駕
    駛執照駕駛車牌號碼ＵＩ－五六六六號自用小客車沿臺南縣
    永康市○○路由北往南方向行駛，本應注意汽車應依速限行
    駛，並注意汽車行駛時，應注意車前狀況，隨時採取必要之
    安全措施，且應遵守燈光號誌之指揮，而依當時天候晴、夜
    間有照明、路面鋪裝柏油、乾燥、無缺陷、無障礙物及視距
    良好，無不能注意之情事，竟疏於注意及此，於行經該路與
    中正南路口時，以時速八、九十公里超速行駛，自後撞及正
    靜止停等紅燈、由乙○○駕駛、搭載沈陳會而同向之七Ｊ－
    八五一三號自用小貨車，以及由丁○○騎乘、搭載韓博丞之
    ＣＤ三－七六六號重型機車，致乙○○受有頭部外傷併頭皮
    撕裂傷、頸部挫傷、左手肘左腳挫傷、右膝挫傷等傷害；沈
    陳會受有缺氧性腦病變、多處肋骨骨折併血胸、急性呼吸窘
    迫併呼吸衰竭與肺炎等傷害，經送醫急救後，延至九十七年
    一月八日因傷重不治死亡；丁○○受有左側顴骨骨折、下唇
    撕裂傷等傷害；韓博丞受有頭部外傷、腹部鈍傷等傷害（韓
    博丞受傷部分，未據告訴）。
二、案經乙○○、丙○○（即沈陳會之配偶）、丁○○訴由臺南
    縣警察局永康分局報請臺灣臺南地方法院檢察署檢察官偵查
    起訴。
    理  由
一、上揭事實，業據被告甲○○於本院審理時供承不諱，核與告
    訴人乙○○、丙○○、丁○○指訴之情節相符，並有道路交
    通事故現場圖、道路交通事故調查報告表（一）（二）、現
    場照片二十二張、診斷證明書五紙在卷可憑。按行車速度，
    依速限標誌或標線之規定，無速限標誌或標線者，行車時速
    不得超過五十公里；汽車行駛時，應注意車前狀況，隨時採
    取必要安全措施；應汽車行駛至交岔路口，其行進、轉彎應
    遵守燈光號誌之指揮，道路交通安全規則第九十三條第一項
    第一款前段、第九十四條第三項、第一百零二條第一項第一
    款前段分別定有明文。被告駕車自應注意上述道路交通安全
    規定。又依附卷之交通事故調查報告表所載，本件肇事時、
    地之天候、路況、視距皆良好，被告無不能注意之情事，竟
    疏未注意及此，以致肇事，並致告訴人乙○○、丁○○受傷
    、被害人沈陳會死亡，其顯有應注意能注意而不注意之過失
    責任。被告過失駕駛行為，核與告訴人乙○○、丁○○受傷
    間，具有相當因果關係。另被害人沈陳會因本件車禍而受有
    前揭傷害，經財團法人奇美醫院急救處理，雖恢復心跳血壓
    ，轉送胸腔外科並入加護病房，後因呼吸衰竭持續無法拔管
    ，於九十五年十一月三日轉入呼吸照護中心，積極處理呼吸
    脫離訓練，惟因困難脫離于同年十二月四日轉到呼吸照顧病
    房（郭綜合醫院），而依病歷記載病情之延續自到院後急救
    恢復生命徵象，之後之系列病情與原傷害原因有因果關係，
    為醫學上合理之推論，有財團法人奇美醫院九十七年三月五
    日（九七）奇醫字第一一四一號函檢附之病歷摘要（見本院
    卷第八十三頁）在卷可稽，而因呼吸衰竭併氣切術後呼吸器
    依賴：缺氧性腦病變、高血壓等疾病轉入郭綜合醫院後，因
    肺炎併敗血症於九十七年一月八日死亡，且與原來病症有因
    果關係，有台南市郭綜合醫院九十七年三月二十日郭綜發字
    第０九七０００００八七號函（見本院卷第八十六頁）附卷
    可稽，足認被告駕駛過失行為亦與被害人沈陳會死亡有相當
    因果關係。本件事證明確，被告犯嫌堪予認定。
二、核被告所為，係犯刑法第二百七十六條第一項過失致死罪、
    同法第二百八十四條第一項前段過失傷害罪（起訴書認被害
    人沈陳會部分，被告係涉犯刑法第二百八十四條第一項後段
    過失致重傷害罪嫌，惟公訴人業經當庭變更起法條為同法第
    二百七十六條第一項之過失致死罪）。被告以一駕車肇事行
    為，同時致被害人沈陳會死亡、乙○○與丁○○受傷，係以
    一過失行為觸犯過失致死與二過失傷害罪名，為想像競合犯
    ，應依刑法第五十五條之規定，從一重過失致死罪處斷。再
    被告無駕駛執照駕車，業據被告供承在卷，因而致人受傷及
    死亡，應依道路交通管理處罰條例第八十六條第一項規定加
    重其刑。爰審酌本件交通事故係因被告過失所致，而被害人
    沈陳會死亡之慘痛，其家屬與之天人永隔誠為至悲，被告就
    本件車禍之過失程度重大，且經測得其吐氣所含酒精濃度為
    每公升０．一八毫克（尚未逾道路交通安全規則所定每公升
    ０．二五毫克標準），另被告雖與告訴人乙○○、丁○○民
    事調解成立，惟均未完成分期付款，亦尚未與被害人沈陳會
    之家屬達成民事和解，然審酌被害人沈陳會家屬已提起刑事
    附帶民事訴訟求償，及犯罪後坦承犯行有所悔悟等一切情狀
    ，量處如主文所示之刑。又查本件被告所為上揭犯行，其犯
    罪時間均在九十六年四月二十四日以前，且無中華民國九十
    六年罪犯減刑條例第三條規定不予減刑之情形，依同條例第
    二條第一項第三款減其刑期二分之一。末查，台灣台南地方
    法院檢察署檢察官移送併辦（九十六年度調偵字第三九二號
    ）之事實與上揭起訴之事實相同，係同一案件，本院自得併
    予審理，附此敘明。
據上論斷，應依刑事訴訟法第二百九十九條第一項前段、第二百
七十三條之一第一項，中華民國九十六年罪犯減刑條例第二條第
一項第三款、第七條，道路交通管理處罰條例第八十六條第一項
，刑法第二百七十六條第一項、第二百八十四條第一項前段、第
五十五條、刑法施行法第一條之一，判決如主文。
本案經檢察官林朝文到庭執行職務。
中    華    民    國    97    年    6    月    18    日
                    交通法庭    法  官  鍾邦久
以上正本證明與原本無異。
如不服本判決應於收受本判後10日內向本院提出上訴書狀，並應
敘述具體理由。如未敘述上訴理由者，應於上訴期間屆滿後20日
內向本院補提理由書狀（均須按他造當事人之人數附繕本）「切
勿逕送上級法院」。
                                書記官  蔡明峰
中    華    民    國    97    年    6    月    18    日
中華民國刑法第276條第一項
（過失致死罪）
因過失致人於死者，處2年以下有期徒刑、拘役或2千元以下罰金
。
中華民國刑法第284條第一項
（過失傷害罪）
因過失傷害人者，處6月以下有期徒刑、拘役或5百元以下罰金，
致重傷者，處1年以下有期徒刑、拘役或5百元以下罰金。


司法院資訊處製作；財團法人民間司法改革基金會備份。
